# 请教陈版，母子公司意见不一致对报告意见的影响

提问人：Manson_Luci 时间：2022-03-26 18:22:53
请教，子公司与母公司意见不一致，子公司部分会计处理依据不充分，但子公司的关键数据均不构成重要子公司（即对母公司合并报表的收入、利润、资产的影响都低于15%），最终我们是对母公司合并报表发表审计意见。这种情况下，只要母公司合并报表更正为正确的，我理解财务报表审计意见可以为标准无保留，妥否？
但内控审计意见如何确定呢？是带强调事项无保留意见（视为数据不具有重大影响），还是作为重大内控缺陷出具否定意见合适呢？这种重大缺陷的理由是否可以写子公司部分会计处理依据不充分，且母公司未能及时对子公司财务管控进行更正？

回答人：chenyiwei
1 、可以这样理解。
2 、要考虑子公司的该项内控缺陷对集团合并报表层面的最大潜在可能影响程度多大，而不是事实上已发生且已被更正的错报。如果该缺陷的潜在影响远远超出现已被更正的错报，则不排除在集团合并层面仍构成重大缺陷或者重要缺陷。